【裁判字號】    95,抗,52
【裁判日期】    950615
【裁判案由】    選任臨時管理人
【裁判全文】
臺灣士林地方法院民事裁定                95年度抗字第52號
抗  告  人  甲○○
抗告人因與財政部臺北市國稅局間選任臨時管理人事件，對於中
華民國95年2月27日臺灣士林地方法院94年度司字第233 號裁定
提起抗告，本院裁定如下：
    主  文
抗告駁回。
抗告程序費用新台幣壹仟元由抗告人負擔。
    理  由
一、抗告意旨略以：抗告人對雙余管理顧問有限公司（下稱雙余
    公司）之經營、管理從未參與，不知其母當初擔任董事之細
    節，且其長期居住及工作地點皆在台中，學歷不高，對公司
    之稅務、經營管理毫無經驗，且其雖於93年度曾於雙余實業
    有限公司任職，然並未參與雙余實業有限公司之經營、管理
    ，爰對原審選定其為雙余公司臨時管理人之裁定提起抗告云
    云。
二、按董事會不為或不能行使職權，致公司有受損害之虞時，法
    院因利害關係人或檢察官之聲請，得選任一人以上之臨時管
    理人，代行董事長及董事會之職權，公司法第208 條之1 第
    1 項前段定有明文，且為有限公司之董事所準用，觀諸公司
    法第108 條第4 項規定至明。經查：雙余公司除董事張玉蜂
    外，並無其他董事、股東，而張玉蜂已於民國92年8 月22日
    死亡，有該公司案卷、戶籍謄本在卷可稽，是雙余公司已無
    董事可行使職權，致財政部台北市國稅局對該公司之欠稅通
    知無法合法送達，而有致該公司無從依行政救濟程序或其他
    相關法律程序以維公司權益，而有受損害之虞，是財政部台
    北市國稅局聲請法院為雙余公司選任臨時管理人，應屬有據
    。原審審酌抗告人為雙余公司董事張玉蜂之長子，且曾任職
    於營業項目與雙余公司相類似之雙余實業有限公司，故選任
    抗告人為雙余公司之臨時管理人，應屬妥適，雖抗告人以其
    學歷低，且無管理公司之經驗為由提起抗告，然抗告人既為
    商職畢業，實難認對公司之經營完全不知，且其如認專業知
    識不足，為謀公司之利益，亦可委任專業經理人或會計師等
    以為其輔佐，故本院認其抗告並無理由，應予駁回。
三、據上論結，本件抗告為無理由，依非訟事件法第46條、第21
    條第2項，民事訴訟法第495條之1第1項、第449條第1項、第
    78條，裁定如主文。
中    華    民    國    95    年    6     月    15    日
                  民事第二庭  審判長法  官  陳介源
                                    法  官  梁哲瑋
                                    法  官  方彬彬
以上正本證明與原本無異。
如不服本裁定，僅得於收受本裁定正本送達後10日內，以適用法
規顯有錯誤為理由，向本院提出再抗告狀，（須附繕本一份及繳
納再抗告裁判費新台幣1,000元），經本院許可後始可再抗告。
中    華    民    國    95    年    6     月    19    日
                                    書記官  王玉雙


司法院資訊處製作；財團法人民間司法改革基金會備份。
